【裁判字號】    90,訴,163
【裁判日期】    900904
【裁判案由】    毒品危害防制條例
【裁判全文】
臺灣苗栗地方法院刑事判決                            九十年度訴字第一六三號
    公  訴  人  臺灣苗栗地方法院檢察署檢察官
    被      告  甲○○
右列被告因違反毒品危害防制條例案件，經檢察官提起公訴（九十年度毒偵字第六
一號），本院判決如左：
    主  文
甲○○連續施用第一級毒品，處有期徒刑玖月，扣案之海洛因注射針筒壹支沒收；又
施用第二級毒品，處有期徒刑陸月，扣案之安非他命壹包（警秤毛重零點捌公克）沒
收銷燬之；應執行有期徒刑壹年貳月，扣案之安非他命壹包（警秤毛重零點捌公克）
沒收銷燬之，海洛因注射針筒壹支沒收。
    事  實
一、甲○○曾因竊盜案件，由本院判處有期徒刑十月，經臺灣高等法院臺中分院於民
    國八十八年一月十三日駁回上訴確定，本應於八十九年六月二十一日縮刑期滿執
    行完畢，又因違反槍砲彈藥刀械管制條例案件，由本院判處有期徒刑一年四月，
    併科罰金新臺幣四萬元，罰金如易服勞役，以新臺幣九百元即銀元三百元折算一
    日，經臺灣高等法院臺中分院及最高法院於九十年五月二十四日駁回上訴確定，
    上開二件案件並由臺灣高等法院臺中分院定有期徒刑部分應執行有期徒刑二年（
    尚未執行完畢，不構成累犯）。甲○○前因施用毒品案件，由本院裁定送觀察、
    勒戒後，經判定無繼續施用毒品之傾向，由本院於民國八十七年十二月二十八日
    以八十七年度訴字第十七號判決免刑確定；復因施用第一級毒品海洛因（下稱海
    洛因）及第二級毒品安非他命（下稱安非他命）之案件，經本院以八十九年度訴
    字第三五號判決分別判處有期徒刑七月、五月，並經臺灣高等法院臺中分院於
    九十年一月二十九日判決上訴駁回，及最高法院於九十年六月二十一日判決上訴
    駁回確定，詎甲○○仍不知警惕，基於施用海洛因之概括犯意，自九十年三月中
    旬某日起至同年四月二十三日前四日內某日（起訴書誤載為前五日）止，在苗栗
    縣頭份鎮友人家中，連續施用海洛因多次，又於九十年四月二十三日前四日內某
    日，基於施用安非他命之犯意，在不詳處所施用安非他命一次。嗣於九十年四月
    二十三日十一時五十分許，在苗栗縣頭份鎮○○里○○鄰○○街十一巷十三號住
    處為警查獲甲○○及鍾鳳枝（由檢察官另行偵辦）二人，扣得甲○○所有供其施
    用海洛因所用之注射針筒一支及在其褲袋中查獲由其持有之安非他命一包（警秤
    毛重‧八公克），經採尿送驗後始悉上情。
二、案經苗栗縣警察局移送臺灣苗栗地方法院檢察署檢察官偵查起訴。
    理  由
一、訊據被告甲○○坦承於九十年三月中旬起至同年三月二十七日止，在頭份鎮朋友
    住處施用海洛因二次之犯行不諱，並有被告所有注射海洛因使用之針筒一支扣案
    可證，足證被告此部分之自白確與事實相符，惟被告矢口否認為警查獲前數日內
    有施用海洛因及安非他命之犯行，辯稱：在被警察查獲前幾日沒有吸食海洛因，
    也沒有吸食安非他命，可能是吸到二手煙云云，經查：被告於九十年四月二十三
    日為警查獲所採集之尿液經送驗結果，確有嗎啡及甲基安非他命陽性反應，有苗
    栗縣衛生局煙毒尿液檢驗成績書一紙在卷可稽，斟之行政院衛生署藥物食品檢驗
    局八十一年二月八日（八一）藥檢壹字第一一五六函謂：常人如未吸用甲基
    安非他命，其尿水應驗無甲基安非他命陽性反應，倘有吸用者，約有百分之九十
    於九十六小時內，均可自尿中排出，並驗有甲基安非他命陽性反應之意旨，其於
    採尿之前四日內某時必有施用海洛因及安非他命之犯行無誤，是被告所辯被警察
    查獲前幾日沒有吸食海洛因，也沒有吸食安非他命，可能是吸到二手煙之詞顯為
    事後卸責之用，不足採信，此外復有本院八十九年度訴字第三五號、臺灣高等
    法院臺中分院及最高法院判決書在卷可稽，足證被告確於五年內三犯施用海洛因
    及安非他命之事證明確，其犯行堪以認定。
二、查海洛因及安非他命分別為毒品危害防制條例第二條第二項第一款、第二款規定
    之第一級及第二級毒品，被告前因施用毒品案件，經送觀察勒戒，結果無繼續施
    用毒品傾向，經本院為免刑判決確定後，又分別施用海洛因及安非他命，經本院
    分別判處有期徒刑七月、五月，並經臺灣高等法院臺中分院、最高法院判決上訴
    駁回確定後再分別為本件之施用海洛因及安非他命，所為各係犯毒品危害防制條
    例第十條第一項之施用第一級毒品罪及同條第二項之施用第二級毒品罪。被告施
    用海洛因及安非他命前持有海洛因及安非他命之低度行為均為其施用之高度行為
    所吸收，均不另論罪。被告先後多次施用海洛因之犯行，時間緊接，手法相同，
    觸犯構成要件相同之罪名，顯係基於概括犯意所為，為連續犯，應依刑法第五十
    六條之規定以一罪論，並加重其刑。被告所犯上開二罪，犯意各別，行為互殊，
    應予分論併罰。爰審酌被告之前開素行，有臺灣苗栗地方法院檢察署刑案資料查
    註紀錄表、臺灣高等法院被告全國前案紀錄表及臺灣高等法院檢察署刑事資料科
    簡覆表各一份在卷足憑、本件犯罪之手段、施用之期間、犯後猶否認大部分之犯
    行暨施用毒品係自戕行為等一切情狀，分別量處如主文所示之刑並定其應執行刑
    ，以資懲儆。扣案之安非他命一包（警秤毛重‧八公克）係查獲之第二級毒品
    ，雖被告否認為其所有，惟既係在被告之褲袋中為警查獲，顯係在被告持有中，
    應依毒品危害防制條例第十八條第一項前段之規定沒收銷燬之，扣案之供施用毒
    品之海洛因注射針筒一支係犯罪所用之物，且為被告所有，已如前認定，爰依刑
    法第三十八條第一項第二款併予宣告沒收。至扣案之安非他命吸食器一組及另案
    扣押之之安非他命一包（警秤毛重‧九公克）、刮勺一支均非被告所有，業據
    被告供述明確，核與同時為警查獲之鍾鳳枝所述相符，爰不為沒收之諭知，併此
    敘明。
據上論斷，應依刑事訴訟法第二百九十九條第一項前段、毒品危害防制條例第十條第
一項、第二項、第十八條第一項前段，刑法第十一條前段、第五十六條、第五十一條
第五款、第三十八條第一項第二款，判決如主文。
本案經檢察官陳佞如到庭執行職務。
中      華      民      國     九十     年      九      月      四      日
                                臺灣苗栗地方法院刑事第二庭
                                        法  官  黃  建  都
右正本證明與原本無異
如不服本判決，應於判決送達後十日內，向本院提出上訴狀（應附繕本），上訴於臺
灣高等法院臺中分院。
                                        書記官  黃  士  益
中      華      民      國     九十     年      九      月      四      日
附錄論罪科刑法條
毒品危害防制條例第十條第一項：施用第一級毒品者，處六月以上五年以下有期徒刑
                              。
毒品危害防制條例第十條第二項：施用第二級毒品者，處三年以下有期徒刑。


司法院資訊處製作；財團法人民間司法改革基金會備份。
